臺灣苗栗地方法院刑事判決
110年度交易字第358號
公  訴  人  臺灣苗栗地方檢察署檢察官
被      告  方士海


指定辯護人  本院公設辯護人蔡文亮
上列被告因公共危險案件，經檢察官提起公訴 （110年度偵字第
6703號），被告於本院準備程序中，就被訴之事實為有罪之陳述
，經本院告知其簡式審判程序之旨，並聽取當事人之意見，改依
簡式審判程序審理後，檢察官聲請改依協商程序而為判決，本院
判決如下：
    主  文
方士海駕駛動力交通工具而吐氣所含酒精濃度達每公升零點二五
毫克以上，累犯，處有期徒刑玖月。
    事實及理由
一、犯罪事實：方士海於民國110年10月9日16時許，在其位於苗
    栗縣○○市○○里00鄰○○○村00號之住處飲用蔘茸酒後，其吐氣
    所含酒精濃度已達每公升0.25毫克以上，仍於同日20時許，
    騎乘車牌號碼000-000號普通重型機車上路。嗣於同日20時2
    2分許，行經苗栗縣○○市○○○路000號前，因駛入車道未顯示
    方向燈，為警攔檢發現其散發酒味，經對其施以吐氣酒精濃
    度測試，於同日20時25分許，測得其吐氣所含酒精濃度為每
    公升1.03毫克而查獲。
二、證據：除補充「被告方士海於本院審理中之自白」作為證據
    外，餘均引用起訴書之記載（如附件）。
三、應適用之法條：刑事訴訟法第273條之1第1項、第455條之2 
    第1項、第455條之4第2項、第455條之8、第454條第2項，刑
    法第185條之3第1項第1款、第47條第1項，刑法施行法第1條
    之1第1項。
四、附記事項：
    被告前因公共危險案件，經本院分別以106年度交易字第461
    號、107年度交易字第233號判決判處有期徒刑8月、8月確定
    ，上開案件經接續執行，於108年9月8日假釋出監，於108年
    12月3日保護管束期滿，未經撤銷視為執行完畢，有臺灣高
    等法院被告前案紀錄表1份在卷可參。被告於有期徒刑之執
    行完畢後，5年以內故意再犯有期徒刑以上之罪，為累犯，
    本院參酌司法院釋字第775號解釋文意旨，考量本案與前案
    罪責類似，爰依法第47條第1項規定，加重其刑。
五、本判決除有刑事訴訟法第455條之4第1項第1款、第2款、第4
     款、第6款、第7款所定情形之一，或違反同條第2項規定者
    外，不得上訴。如有前述例外得上訴之情形，又不服本件判
    決，得自判決送達後20日內，向本院提出上訴書狀併附理由
    ，上訴於第二審法院。
本案經檢察官陳昭銘提起公訴，檢察官楊岳都到庭執行職務。
中　　華　　民　　國　　110 　年　　1 　　月　　27　　日
                  刑事第四庭  法  官  郭世顏
以上正本證明與原本無異。
本判決除有刑事訴訟法第455條之4第1項第1款、第2款、第4 款
、第6款、第7款所定情形之一，或違反同條第2項規定者外，不
得上訴。如有前述例外得上訴之情形，又不服本件判決，得自判
決送達後20日內，向本院提出上訴書狀併附理由，上訴於第二審
法院。
                              書記官  呂  彧
中　　華　　民　　國　　111 　年　　1 　　月　　27　　日

附錄本案論罪法條：
中華民國刑法第185條之3
駕駛動力交通工具而有下列情形之一者，處2年以下有期徒刑，
得併科20萬元以下罰金：
一、吐氣所含酒精濃度達每公升零點二五毫克或血液中酒精濃度
    達百分之零點零五以上。
二、有前款以外之其他情事足認服用酒類或其他相類之物，致不
    能安全駕駛。
三、服用毒品、麻醉藥品或其他相類之物，致不能安全駕駛。
因而致人於死者，處3年以上10年以下有期徒刑；致重傷者，處1
年以上7年以下有期徒刑。
曾犯本條或陸海空軍刑法第54條之罪，經有罪判決確定或經緩起
訴處分確定，於五年內再犯第1項之罪因而致人於死者，處無期
徒刑或5年以上有期徒刑；致重傷者，處3年以上10年以下有期徒
刑。

附件：
臺灣苗栗地方檢察署檢察官起訴書
                                     110年度偵字第6703號
　　被　　　告　方士海　
上列被告因公共危險案件，業經偵查終結，認應提起公訴，茲將
犯罪事實及證據並所犯法條分敘如下：
　　　　犯罪事實
一、方士海曾犯8次酒後駕車之公共危險案件，最近2次經法院分
    別判處有期徒刑8月、8月確定，經接續執行，於民國108年8
    月30日縮短刑期假釋出監，嗣於同年12月3日假釋期滿，假
    釋未經撤銷，其未執行之刑，以已執行論。詎其仍不知悔改
    ，於110年10月9日16時許，在其位於苗栗縣○○市○○里00鄰○○
    ○村00號之住處飲用蔘茸酒後，其吐氣所含酒精濃度已達每
    公升0.25毫克以上，仍於同日20時許，騎乘車牌號碼000-00
    0號普通重型機車上路。嗣於同日20時22分許，行經苗栗縣○
    ○市○○○路000號前，因駛入車道未顯示方向燈，為警攔檢發
    現其散發酒味，經對其施以吐氣酒精濃度測試，於同日20時
    25分許，測得其吐氣所含酒精濃度為每公升1.03毫克而查獲
    。
二、案經苗栗縣警察局頭份分局報告偵辦。
　　　　證據並所犯法條
一、證據清單及待證事實：
編號 證據清單 待證事實 1 被告方士海於警詢及偵查中之自白 上開犯罪事實。 2 酒精測定紀錄表、財團法人工業技術研究院呼氣酒精測試器檢定合格證書影本、苗栗縣警察局舉發違反道路交通管理事件通知單影本、車輛詳細資料報表 上開犯罪事實。  
二、核被告方士海所為，係犯刑法第185條之3第1項第1款之公共
    危險罪嫌。又被告前有如犯罪事實欄所載之論罪科刑及執行
    情形，有刑案資料查註紀錄表附卷可憑，其於徒刑執行完畢
    後，5年以內故意再犯本件有期徒刑以上之罪，為累犯，請
    依刑法第47條第1項及大法官釋字第775號解釋意旨，審酌是
    否加重其刑。
三、依刑事訴訟法第251條第1項提起公訴。
　　此　致
臺灣苗栗地方法院
中　　華　　民　　國　 110　　年　　10　　月　　28　　日
　　　　　　　　　　　　　　　檢 察 官　陳昭銘
本件正本證明與原本無異
中　　華　　民　　國　 110　　年　　11　　月　　11　　日
                              書 記 官  蕭亦廷